<!DOCTYPE HTML PUBLIC "-//W3C//DTD HTML 4.01 Transitional//EN">
<HTML>
 <HEAD>
   <TITLE> [Hussentral-developer] Status p&#229; prosjektet &quot;IP-telefonil&#248;sning basert p&#229; fri programvare&quot;
   </TITLE>
   <LINK REL="Index" HREF="http://lists.berlios.de/pipermail/hussentral-developer/2006-April/index.html" >
   <LINK REL="made" HREF="mailto:hussentral-developer%40lists.berlios.de?Subject=Re%3A%20%5BHussentral-developer%5D%20%3D%3Fiso-8859-1%3FQ%3FStatus_p%3DE5_prosjektet_%3D22IP-telefonil%3DF8sning_basert_p%3DE5%3F%3D%0A%20%3D%3Fiso-8859-1%3FQ%3F_fri_programvare%3D22%3F%3D&In-Reply-To=%3C6850A1692CB5474BA1ABA38F33BBC68F64D581%40vfksr035.login.top.no%3E">
   <META NAME="robots" CONTENT="index,nofollow">
   <style type="text/css">
       pre {
           white-space: pre-wrap;       /* css-2.1, curent FF, Opera, Safari */
           }
   </style>
   <META http-equiv="Content-Type" content="text/html; charset=us-ascii">
   <LINK REL="Previous"  HREF="000005.html">
   <LINK REL="Next"  HREF="000007.html">
 </HEAD>
 <BODY BGCOLOR="#ffffff">
   <H1>[Hussentral-developer] Status p&#229; prosjektet &quot;IP-telefonil&#248;sning basert p&#229; fri programvare&quot;</H1>
    <B>Bj&#248;rn Venn</B> 
    <A HREF="mailto:hussentral-developer%40lists.berlios.de?Subject=Re%3A%20%5BHussentral-developer%5D%20%3D%3Fiso-8859-1%3FQ%3FStatus_p%3DE5_prosjektet_%3D22IP-telefonil%3DF8sning_basert_p%3DE5%3F%3D%0A%20%3D%3Fiso-8859-1%3FQ%3F_fri_programvare%3D22%3F%3D&In-Reply-To=%3C6850A1692CB5474BA1ABA38F33BBC68F64D581%40vfksr035.login.top.no%3E"
       TITLE="[Hussentral-developer] Status p&#229; prosjektet &quot;IP-telefonil&#248;sning basert p&#229; fri programvare&quot;">bjorn.venn at bfk.no
       </A><BR>
    <I>Wed Apr 19 16:59:09 CEST 2006</I>
    <P><UL>
        <LI>Previous message: <A HREF="000005.html">[Hussentral-developer] Re: [Hussentral-developer] Re: [Hussentral-developer] Hussentral L&#248;sning Basert p&#229; Asterisk
</A></li>
        <LI>Next message: <A HREF="000007.html">[Hussentral-developer] &quot;Click-to-call&quot;- funksjonalitet fra en webside. Vi m&#229; lage en demo innen 19. mai!
</A></li>
         <LI> <B>Messages sorted by:</B> 
              <a href="date.html#6">[ date ]</a>
              <a href="thread.html#6">[ thread ]</a>
              <a href="subject.html#6">[ subject ]</a>
              <a href="author.html#6">[ author ]</a>
         </LI>
       </UL>
    <HR>  
<!--beginarticle-->
<PRE>Til alle involverte i prosjektet (og andre som Bj&#248;rn Venn tror kan ha interesse av dette).
Beklager hvis du har kommet p&#229; kopi-listen og ikke er interessert. Jeg kommer i framtiden kun til &#229; sende ut brev til distribusjonslista '<A HREF="https://lists.berlios.de/mailman/listinfo/hussentral-developer">hussentral-developer at lists.berlios.de</A>'):

(mulig du f&#229;r denne dobbelt opp, jeg vet ikke hvem av dere som er inkludert i den nyopprettede e-postlisten '<A HREF="https://lists.berlios.de/mailman/listinfo/hussentral-developer">hussentral-developer at lists.berlios.de</A>'. &#216;nsker du &#229; motta informasjon i fremtiden, s&#229; g&#229; til <A HREF="https://lists.berlios.de/mailman/listinfo/hussentral-developer">https://lists.berlios.de/mailman/listinfo/hussentral-developer</A> og registrer deg. Da er du sikret siste nytt i prosjektet. Ukjent med prosjektet? Les vedlagte prosjektinformasjon og/eller kontakt undertegnede).


VEL OVERST&#197;TT P&#197;SKE TIL DERE ALLE!

Da er vi igang etter p&#229;sken, jeg har lest e-postene fra Are, Morten og Dag Ove, og det gleder meg &#229; se at entusiasmen blomster. 

KOMMENTAR TIL DAG OVEs E-POST:
Det er riktig som Dag Ove skriver, at Buskerud fylkeskommune og DDV (Det digitale Vestre Agder) IKKE er interessert i en l&#248;sning som ikke dekker et minimumsbehov (ref. PFD'n). Vi er villige til &#229; bidra i dette prosjektet kun dersom vi ser at det er mulig &#229; lykkes med B&#197;DE &#229; ta frem en teknisk l&#248;sning OG en verdikjede som sikrer en _stor_spredning av l&#248;sningen (helst internasjonalt). 

Vi &#248;nsker ingen skreddersydd l&#248;sning som kun v&#229;re organisasjoner benytter. Vi &#248;nsker en &quot;standard&quot; hussentral-l&#248;sning som mange bruker, b&#229;de innenfor privat og offentlig sektor.

KOMMENTAR TIL AREs E-POST:
Takk til Are som har f&#229;tt opp et forum, og e-postliste! Og en forel&#248;big site for prosjektet (<A HREF="http://hussentral.org">http://hussentral.org</A>). Are og jeg diskuterte litt pr tlf. og vi jobber med &#229; ta ut et domene av mer internasjonal karakter. Hva med &#229; gj&#248;re som <A HREF="https://lists.berlios.de/mailman/listinfo/hussentral-developer">Asterisk at home-prosjektet</A>? - benytte sourceforge.net? I (<A HREF="http://asteriskathome.sourceforge.net/">http://asteriskathome.sourceforge.net/</A>) -og kalle l&#248;sningen for f.eks. <A HREF="https://lists.berlios.de/mailman/listinfo/hussentral-developer">Asterisk at work</A>? Vil Digium tillate bruken av Asterisk-navnet og elementer av logoen? (Jarle/Olle: Kan dere sjekke med Digium?) Kommentarer?

&#216;KONOMI:
Vi bestemte p&#229; merkantilt m&#248;te den 5. april at vi skal s&#248;ke midler p&#229; Forskningsr&#229;dets BIA-program (<A HREF="http://www.forskningsradet.no/bia">http://www.forskningsradet.no/bia</A>) og EUs eTEN-program (<A HREF="http://europa.eu.int/eten/">http://europa.eu.int/eten/</A>). Det betyr europeisk samarbeid, under ledelse av en europeeisk koordinator. Dette er ikke noen nye tanker, allerede i januar i&#229;r hadde noen av oss (inklusive undertegnede) m&#248;te med Morten Kj&#230;rsgaard, formannn i Foreningen for Open Source Leverand&#248;rer i Danmark. Han viste stor interesse for prosjektet og de av oss som blir med p&#229; studieturen til Danmark den 3.-4. mai vil treffe Morten den 4. I tillegg har jeg avtalt et eget m&#248;te med Morten den 5. mai kl 13.00 for &#229; diskutere dette prosjektet. Han vil til dette m&#248;te invitere med mulige europeiske samarbeidspartnere (For de som ikke har meldt seg p&#229; studieturen, s&#229; er det ikke for sent. Kontakt meg for n&#230;rmere info).

Vi sendte en skisse p&#229; prosjektet til BIA, og fikk rett f&#248;r p&#229;ske svar. Vi konkluderte med at det er for mye jobb med &#229; s&#248;ke innen fristen som er den 26. april. Vi velger derfor og ikke s&#248;ke n&#229;, men heller vente til neste anledning (til h&#248;sten?). 

eTEN:
Dette programmet st&#248;tter &#171;deployment&#187; og ikke utvikling og pilotering. Vi jobber derfor med &#229; skrive en prosjektskisse som legger vekt p&#229; utrulling og marked og IKKE teknisk utvikling (og ikke infrastruktur). Jeg har hyret Stein Erik Ellevseth og Tor Arne Bellika for &#229; bist&#229; i arbeidet med &#229; lage en engelsk prosjektskisse. Denne skal vi diskutere pr tlf. med programmets leder, David Boster. Dersom han gir oss positive signaler, s&#229; vil de nevnte herrer i samarbeid med Morten Kj&#230;rsgaard m.fl. utarbeide en s&#248;knad. Frist: 19. mai. Om to &#229;r st&#229;r vi kanskje p&#229; denne listen: <A HREF="http://europa.eu.int/idabc/en/chapter/470">http://europa.eu.int/idabc/en/chapter/470</A>

Det er viktig for meg &#229; f&#229; en viss oversikt over arbeidet med &#229; utvikle den tekniske l&#248;sningen, slik at det er mulig &#229; f&#229; en _viss_oversikt_ over utviklingskostnadene. N&#229;r vi s&#229; f&#229;r oversikt over omfanget av hva som skal gj&#248;res og budsjettet, s&#229; f&#229;r vi diskutere hvordan vi skal f&#229; det utviklet. Jeg &#248;nsker selvsagt &#229; f&#229; mest mulig for minst mulig penger. Er derfor &#229;pen for forslag, som f.eks. &#229; sette ut p&#229; anbud deler av det som skal utvikles (f.eks. sentralbord-modulen), f&#229; opp en beta-versjon (som prosjektet finansierer), og s&#229; legge den ut p&#229; nettstedet til prosjektet (i h&#229;p om at andre utviklere i verden engasjerer seg og bidrar til den videre utviklingen. Mange har fortalt meg at dette er en smart m&#229;te &#229; gj&#248;re det p&#229;:-)

En gang i juni vil vi forh&#229;pentligvis f&#229; oversikt over hvor mye kroner vi fra det offentlige i Norge kan bidra med. S&#229; fort vi har den engelske prosjektskissen klar, vil Morten Kj&#230;rsgaard sende denne til utvalgte partnere i andre EU-land. Dersom noen av dere andre har partnere i utlandet som dere ser kan v&#230;re aktuelle &#229; trekke inn i prosjektet, s&#229; vennligst ta kontakt med meg ASAP. Morten vil samtidig be de respektive utenlandske partnerne om &#229; identifisere mulige st&#248;tte-ordninger i de repespektive land.

Uansett; M&#229;let er jo &#229; etablere dette som et OpenSource-prosjekt, slik at alle som vil p&#229; et senere tidspunkt kan &quot;henge seg p&#229;&quot;. Men for &#229; tiltrekke oss oppmerksomhet fra utviklere verden over, tror jeg det er viktig at vi  gj&#248;r en del p&#229; forh&#229;nd, som f.eks. &#229; utvikle en &quot;tidlig-versjon&quot; som nevnt over. Da f&#248;rst tror jeg tiden er inne for &#229; etablere oss p&#229; f.eks. sourceforge.net. 

VIDERE FRAMDRIFT:
Teknisk gruppe jobber med &#229; f&#229; frem en omforent l&#248;sningsbeskrivelse, med et grovt estimat p&#229; hvor mange timer det er &#229; f&#229; p&#229; plass det som mangler. Dag Ove styrer dette arbeidet. Dersom det er behov for en samling til, s&#229; vil Dag Ove initiere det.

Merkantil gruppe jobber videre med verdikjeden (forretningsmodellene, ref. skissen i informasjonsbrevet, vedlagt), organisering og finansiering av prosjektet.

Nytt m&#248;te i merkantil gruppe: tirsdag 23. mai, Fylkeshuset i Drammen kl 10-14.
P&#229;melding til <A HREF="https://lists.berlios.de/mailman/listinfo/hussentral-developer">bjorn.venn at venn.no</A>

Offisiell oppstart av prosjektet tror jeg for alle praktiske form&#229;l blir etter sommerferien.


Med vennlig hilsen

Bj&#248;rn Venn
Spesialkonsulent
IKT-seksjonen

- - - - - - - - - - - - - - - - - - - - - - - - - - - - - - - -
Buskerud fylkeskommune
Fylkeshuset
3020 Drammen

www.buskerud-f.kommune.no 
(www.bfk.no)

tlf. sentralbord.:             32 80 85 00
tlf.direkte (analog):          32 80 85 44
mob.tlf.: 	                   99 28 58 50
fax:	                         32 80 85 49
e-post: <A HREF="https://lists.berlios.de/mailman/listinfo/hussentral-developer">bjorn.venn at bfk.no</A>
---------------------------------------------------------------------------------
Buskerud fylkeskommune er med i 
Regionsamarbeidet Buskerud Telemark Vestfold (BTV)
Bes&#248;k oss p&#229; www.btvregion.no
----------------------------------------------------------------------------------




 


-------------- next part --------------
A non-text attachment was scrubbed...
Name: prosjektinfo nr 1 - mars 2006.pdf
Type: application/octet-stream
Size: 174820 bytes
Desc: prosjektinfo nr 1 - mars 2006.pdf
URL: &lt;<A HREF="https://lists.berlios.de/pipermail/hussentral-developer/attachments/20060419/032e6110/attachment.obj">https://lists.berlios.de/pipermail/hussentral-developer/attachments/20060419/032e6110/attachment.obj</A>&gt;
</PRE>

<!--endarticle-->
    <HR>
    <P><UL>
        <!--threads-->
	<LI>Previous message: <A HREF="000005.html">[Hussentral-developer] Re: [Hussentral-developer] Re: [Hussentral-developer] Hussentral L&#248;sning Basert p&#229; Asterisk
</A></li>
	<LI>Next message: <A HREF="000007.html">[Hussentral-developer] &quot;Click-to-call&quot;- funksjonalitet fra en webside. Vi m&#229; lage en demo innen 19. mai!
</A></li>
         <LI> <B>Messages sorted by:</B> 
              <a href="date.html#6">[ date ]</a>
              <a href="thread.html#6">[ thread ]</a>
              <a href="subject.html#6">[ subject ]</a>
              <a href="author.html#6">[ author ]</a>
         </LI>
       </UL>

<hr>
<a href="https://lists.berlios.de/mailman/listinfo/hussentral-developer">More information about the Hussentral-developer
mailing list</a><br>
</body></html>
